臺灣臺北地方法院刑事判決
111年度訴字第95號
公  訴  人  臺灣臺北地方檢察署檢察官
被      告  王尚喆



上列被告因違反槍砲彈藥刀械管制條例案件，經檢察官提起公訴
（110年度偵字第36572號），本院判決如下：
    主  文
王尚喆犯未經許可持有槍砲之主要組成零件罪，處有期徒刑肆月
，併科罰金新臺幣貳萬元，有期徒刑如易科罰金、罰金如易服
勞役，均以新臺幣壹仟元折算壹日。扣案如附表編號1、2、5「
應沒收物品」欄所示之物沒收。
    事  實
一、王尚喆明知具有殺傷力之子彈及槍砲之主要組成零件，均屬
    槍砲彈藥刀械管制條例所列管之物品，未經主管機關許可，
    不得持有，竟於民國110年12月4日至5日某時，在臺北市萬
    華區某茶室，收受真實姓名年籍不詳、綽號「小胖」之人交
    付如附表編號1至4「扣案物品」欄所示之物而持有之。嗣於
    同年月9日凌晨0時30分許，在臺北市○○區○○○路000號前，王
    尚喆因不滿其女友張再娣與雇主邱冠珺間之勞資糾紛，與邱
    冠珺發生爭執，經警據報到場處理後，王尚喆在偵查犯罪職
    權之公務員未發覺其前揭非法持有子彈及槍砲之主要組成零
    件犯行前，向警方自首其犯行而願接受裁判，並經警扣得如
    附表「扣案物品」欄所示之物。
二、案經臺北市政府警察局中山分局報告臺灣臺北地方檢察署檢
    察官偵查起訴。
    理  由
一、本判決所引具傳聞性質之各項供述證據，經本院於審判期日
    提示並告以要旨後，檢察官、被告王尚喆於審判程序均同意
    作為證據（見本院卷第96至98頁），本院復查無該等證據有
    違背法定程序取得或顯不可信之情狀，依刑事訴訟法第159
    條之5第1項規定，有證據能力；至本件認定事實所引用之非
    供述證據，並無證據證明係公務員違背法定程式所取得，亦
    無刑事訴訟法第159條之4顯有不可信之情況與不得作為證據
    之情形，且經本院於審判期日依法進行證據之調查、辯論，
    被告於訴訟上之防禦權已受保障，自得為判斷之依據。
二、上揭事實，業據被告坦承不諱（本院卷第139至140頁），並
    經證人即查獲員警曾泓翊證述在卷（偵卷第135至136頁，本
    院卷第128至136頁），復有扣案物品照片、報案紀錄單、員
    警查獲當時之密錄器檔案暨勘驗筆錄在卷可憑（偵卷第53至
    61頁、第159至161頁，本院卷第132至134頁）。而扣案如附
    表「扣案物品」欄所示之物經送內政部警政署刑事警察局鑑
    定，結果如附表「鑑定結果」欄所示，有內政部警政署刑事
    警察局111年1月7日刑鑑字第1108043800號鑑定書、內政部1
    11年2月14日內授警字第1110870759號函在卷可查（偵卷第1
    51至156頁），是被告前開任意性之自白核與事實相符而可
    採信。本件事證明確，被告犯行洵堪認定，應依法論科。
三、論罪科刑：
(一)核被告所為，係犯槍砲彈藥刀械管制條例第12條第4項之未
    經許可持有子彈罪、同條例第13條第4項之未經許可持有槍
    彈之主要組成零件罪。被告同時持有子彈7顆屬單純犯同一
    未經許可持有子彈罪。其以一行為同時持有子彈、槍砲之主
    要組成零件，係以一行為同時觸犯數罪名，為想像競合犯，
    應依刑法第55條規定，從一重論以未經許可持有槍彈之主要
    組成零件罪。
(二)按對於未發覺之罪自首而受裁判者，得減輕其刑，刑法第62
    條前段定有明文。刑法第62條前段所規定之自首，係以對於
    未發覺之犯罪自首而受裁判為要件，故犯罪行為人應於有偵
    查犯罪職權之公務員知悉或有相當之依據合理懷疑其犯罪事
    實前，主動向其申告，並接受裁判為要件（最高法院111年
    度台上字第780號判決意旨參照）。經查，證人即查獲員警
    曾泓翊於本院審理時證稱：當天我是執行巡邏勤務，經勤務
    中心指示有民眾吵架糾紛才前去現場處理，是被告的女友與
    雇主間有薪資糾紛，處理完以後，被告女友說被告身上可能
    有攜帶槍械，我就問被告是否願意讓我察看，被告一開始有
    推辭，後來有主動讓我檢查，並且說有帶一些槍砲彈藥的東
    西，在我檢查被告背包之前，被告的女友是跟我說被告有可
    能攜帶槍砲等語（本院卷第128至136頁）；本院勘驗員警查
    獲當時之密錄器檔案，結果顯示：被告低頭翻找背包，並向
    員警表示有帶子彈，隨後從背包內拿出彈匣交予員警等情，
    有勘驗筆錄在卷可憑（本院卷第132至133頁）。前揭勘驗內
    容核與證人曾泓翊之證述大致相符，堪認被告主動坦承攜帶
    子彈，並將彈匣取出交與員警，再讓員警搜索其背包；而員
    警在此之前雖已聽張再娣表示被告可能攜帶槍砲，然此部分
    僅有張再娣表示「可能」而已，並未有其他佐證，且員警係
    到場處理吵架糾紛，有報案紀錄單在卷可憑（偵卷第159頁
    ），是尚難認僅憑張再娣之說法，員警即已有相當之依據合
    理懷疑被告有攜帶槍砲。又被告雖僅表示攜帶子彈而未提到
    槍枝主要組成零件部分（即槍管），然一般民眾尚難知悉持
    有子彈及槍枝主要組成零件係不同罪名，其既已坦承持有子
    彈並取出交與員警，復同意員警搜索其背包，堪認被告於員
    警發覺其前揭非法持有子彈及槍砲之主要組成零件犯行前，
    已主動自首坦承犯行，已符合自首之要件，爰依前揭規定，
    減輕其刑。被告另聲請傳喚證人張再娣以證明其符合自首之
    要件，惟本院已認定被告符合自首之要件，是此部分無調查
    之必要，附此敘明。
(三)查被告前因公共危險案件，經臺灣基隆地方法院以106年度
    基原交簡字第122號判決判處有期徒刑5月確定；又因偽造文
    書案件，經本院以108年度審簡字第947號判決判處有期徒刑
    3月確定，上開二案經本院以109年度聲字第529號裁定應執
    行有期徒刑7月確定，於109年11月10日執行完畢出監，有臺
    灣高等法院被告前案紀錄表在卷可憑（本院卷第105至124頁
    ），其受有期徒刑之執行完畢後，5年以內故意再犯本件有
    期徒刑以上之罪，惟本院考量被告前揭案件係公共危險及偽
    造文書，罪質與侵害法益與本案並不相同，本院認於其本案
    所犯罪名之法定刑度範圍內，審酌各項量刑事由後，已足以
    充分評價其所應負擔之罪責，尚無加重最低本刑之必要，爰
    不論以累犯而加重其最低本刑。
(四)爰以行為人之責任為基礎，審酌被告明知具有殺傷力之子彈
    及槍砲之主要組成零件係具有高度危險性之管制物品，竟仍
    非法持有之，已對社會秩序及安寧造成相當程度之潛在危險
    ，惟念其僅持有子彈及主要組成零件，持有時間尚短，且未
    持以作為其他不法行為之用，尚未造成實際損害，犯後復坦
    承犯行，態度尚可，兼衡其犯罪之動機、目的、手段、持
    有期間及數量、前案紀錄之素行（本院卷第105至124頁），
    暨其自述國中畢業之智識程度、在臨江街賣菜、扶養1名小
    孩之生活狀況（本院卷第143頁頁）等一切情狀，量處如主
    文所示之刑，並諭知易科罰金及易服勞役之折算標準，以示
    懲儆。
四、扣案如附表編號1至2「應沒收物品」欄所示之物，均係槍砲
    彈藥刀械管制條例所列之違禁物，均應依刑法第38條第1項
    規定宣告沒收。至於採樣試射之子彈部分，因鑑定擊發完畢
    而失其子彈違禁物之性質，不另宣告沒收。扣案如附表編號
    5「應沒收物品」欄所示之彈匣1個，雖非屬公告之槍砲主要
    零件，而非違禁物，然本案查扣之子彈有5顆原係裝在該彈
    匣內，有調查筆錄在卷可憑（偵卷第27頁），是該物係被告
    所有供犯本案所用之物，爰依刑法第38條第2項規定宣告沒
    收。　　
五、不另為無罪之諭知
　　公訴意旨略以：被告於上開時、地，同時持有附表編號5「
    扣案物品」欄所示之彈匣1個，因認被告此部分亦涉犯槍砲
    彈藥刀械管制條例第13條第4項之未經許可持有槍砲之主要
    組成零件罪嫌等語。惟查，前揭彈匣並非內政部公告之槍砲
    主要組成零件一情，有內政部111年2月14日內授警字第1110
    870759號函在卷可查（本院卷第59至60頁），是以本案尚無
    法認定被告持有彈匣1個之行為，有何涉犯槍砲彈藥刀械管
    制條例第13條第4項非法持有槍砲主要組成零件罪之情形，
    此部分被告之犯罪自屬不能證明，然因此部分若成立犯罪，
    與被告前經本院論罪科刑部分，具有一罪關係，爰不另為無
    罪之諭知，附此敘明。　　
據上論斷，應依刑事訴訟法第299條第1項，槍砲彈藥刀械管制條
例第12條第4項、第13條第4項，刑法第11條前段、第62條前段、
第41條第1項前段、第42條第3項、第38條第1項、第2項，判決如
主文。
本案經檢察官程秀蘭提起公訴，由檢察官葉惠燕到庭執行職務。
中　　華　　民　　國　　111 　年　　5 　　月　　17　　日
　　　　　　　　　刑事第十八庭  審判長法　官  宋雲淳
　　　　　　　　　 
　　　　　　　　　                    法  官  趙德韻
　　　　　　　　　
　　　　　　　　　                    法  官  范雅涵
上正本證明與原本無異。
如不服本判決應於收受送達後20日內向本院提出上訴書狀，並應
敘述具體理由；其未敘述上訴理由者，應於上訴期間屆滿後20日
內向本院補提理由書（均須按他造當事人之人數附繕本）「切勿
逕送上級法院」。因疫情而遲誤不變期間，得向法院聲請回復原
狀。
                                      書記官  彭自青
中　　華　　民　　國　　111 　年　　5 　　月　　17　　日
附錄本案論罪科刑法條全文：
槍砲彈藥刀械管制條例第12條
未經許可，製造、販賣或運輸子彈者，處一年以上七年以下有期
徒刑，併科新臺幣五百萬元以下罰金。
未經許可，轉讓、出租或出借子彈者，處六月以上五年以下有期
徒刑，併科新臺幣三百萬元以下罰金。
意圖供自己或他人犯罪之用，而犯前二項之罪者，處三年以上十
年以下有期徒刑，併科新臺幣七百萬元以下罰金。
未經許可，持有、寄藏或意圖販賣而陳列子彈者，處五年以下有
期徒刑，併科新臺幣三百萬元以下罰金。
第一項至第三項之未遂犯罰之。

槍砲彈藥刀械管制條例第13條
未經許可，製造、販賣或運輸槍砲、彈藥之主要組成零件者，處
三年以上十年以下有期徒刑，併科新臺幣七百萬元以下罰金。
未經許可，轉讓、出租或出借前項零件者，處一年以上七年以下
有期徒刑，併科新臺幣五百萬元以下罰金。
意圖供自己或他人犯罪之用，而犯前二項之罪者，處五年以上有
期徒刑，併科新臺幣一千萬元以下罰金。
未經許可，持有、寄藏或意圖販賣而陳列第一項所列零件者，處
六月以上五年以下有期徒刑，併科新臺幣三百萬元以下罰金。
第一項至第三項之未遂犯罰之。

附表：
編號 扣案物品 鑑定結果 應沒收物品 1 槍管1枝 已貫通之金屬槍管，可供組成具殺傷力槍枝使用，認屬公告之槍枝主要組成零件 槍管1枝 2 子彈5顆 口徑9x19mm制式子彈，採樣2顆試射，均可擊發，認具殺傷力 子彈3顆 3 子彈1顆 口徑9x19mm制式子彈，彈底發現撞擊痕跡，經試射，可擊發，認具殺傷力  4 子彈1顆 非制式子彈，由口徑9mm制式空包彈組合直徑約9.0mm金屬彈頭而成，經試射，可擊發，認具殺傷力  5 彈匣1個 金屬彈匣，非屬公告之槍砲主要組成零件 彈匣1個